【裁判字號】    97,易,1659
【裁判日期】    971105
【裁判案由】    竊盜
【裁判全文】
臺灣士林地方法院刑事判決              97年度易字第1659號
公  訴  人  臺灣士林地方法院檢察署檢察官
被      告  甲○○
                    （羈押於臺灣士林看守所）
上列被告因竊盜案件，經檢察官提起公訴（97年度偵字第13873
號），被告於本院準備程序期日就被訴事實為有罪之陳述，經裁
定改以簡式審判程序進行審理後，判決如下：
    主  文
甲○○共同竊盜，累犯，處有期徒刑柒月。
    犯罪事實及理由
壹、程序部分：
    按簡式審判程式之證據調查，不受刑事訴訟法第159 條第1
    項所定：「被告以外之人於審判外之言詞或書面陳述，不得
    作為證據。」之限制，此見同法第273 條之2 亦規定甚明。
    是本件證人即共犯高嘉鴻於警詢時及偵查中之陳述，證人乙
    ○○於警詢時之陳述，雖屬被告以外之人於審判外所為之陳
    述，然依照前開法律規定，亦得作為證據，併予敘明。
貳、實體認定部分：
一、犯罪事實：甲○○前因竊盜案件，經本院以96年度簡字第51
    3 號判決處有期徒刑5 月，減為有期徒刑2 月又15日確定；
    又因竊盜案件，再經本院以97年度易字第275 號判決處有期
    徒刑3 月、4 月、4 月，定應執行有期徒刑10月確定。上開
    各罪所宣告之刑，復經本院以97年度聲字第415 號裁定定應
    執行刑有期徒刑1 年確定，甫於民國97年10月14日縮刑期滿
    執行完畢（起訴書誤載為97年10月18日，應予更正），翌日
    出監。竟仍不知悔改，與姓名年籍不詳、綽號「仁忠」之成
    年男子，於97年10月19日上午9 時許（起訴書誤載為同日18
    時30分許，應予更正）見乙○○所有之車號J9J-982 號重型
    機車1 部停放在臺北縣汐止市○○路151 號前，疏未取下機
    車鑰匙，即基於意圖為自己不法之所有之犯意聯絡，由甲○
    ○在旁把風，推由「仁忠」下手竊盜，得手後供2 人騎駛至
    臺北縣汐止市、基隆市等地，代步使用。嗣於同日19時40分
    許，甲○○騎駛上開機車行經在臺北縣汐止市○○路附近時
    ，為警當場查獲。案經臺北市政府警察局汐止分局報告臺灣
    士林地方法院檢察署檢察官偵查起訴。
二、前揭犯罪事實，業經被告甲○○於警詢、偵訊及本院訊問時
    坦認屬實，復據證人即告訴人乙○○於警詢時所證被害情節
    相互核符，扣案車號車號J9J-982 號重型機車1 部及機車鑰
    匙1 把復經發還被害人乙○○，亦有贓物認領保管單1 紙在
    卷可稽，俱徵被告前揭不利於己之任意性自白與事實相符，
    本件事證明確，被告犯行堪予認定，應依法論科。
三、核被告所為，均係犯刑法第320 條第1 項之竊盜罪，其與姓
    名年籍不詳、綽號「仁忠」之成年男子就前揭犯行有犯意聯
    絡及行為分擔，應論以共同正犯。被告有如犯罪事實項下所
    載之前科紀錄，有臺灣高等法院被告前案紀錄表1 份附卷可
    稽，其受徒刑執行完畢後，5 年以內故意再犯本案有期徒刑
    之罪，構成累犯，應依刑法第47條第1 項規定，加重其刑。
    爰審酌被告年紀尚屬青壯，卻不思以正途謀取財貨，不知尊
    重他人財產法益，冀圖不勞而獲，與共犯「仁忠」徒手竊取
    路旁機車，雖幸經警查獲，返還被害人乙○○，惟造成被害
    人之損害及煩擾難謂輕微，兼衡其生活狀況、品行、智識程
    度，及事後坦承犯行，態度尚稱良好等一切情狀，就其所犯
    之罪，量處如主文所示之刑。
四、公訴人另以被告前有多次竊盜犯行，甫執行完畢即再犯本件
    竊盜犯行，有犯罪習慣，請求本院依竊盜犯贓物犯保安處分
    條例第3 條第1 項之規定，併予諭知應於刑之執行前令入勞
    動場所強制工作等語。惟按保安處分係針對受處分人將來之
    危險性所為之處置，以達教化、治療之目的，為刑罰之補充
    制度，保安處分中之強制工作，旨在對嚴重職業性犯罪及欠
    缺正確工作觀念或無正常工作因而犯罪者，強制其從事勞動
    ，學習一技之長及正確之謀生觀念，使其日後重返社會，能
    適應社會生活。然保安處分之措施亦含社會隔離、拘束身體
    自由之性質，其限制人民之權利，實與刑罰同，自應受比例
    原則之規範，使保安處分之宣告，與行為人所為行為之嚴重
    性、行為人所表現之危險性，及對行為人未來行為之期待性
    相當（最高法院91年度臺上字第4625號判決意旨參照）。再
    按18歲以上之竊盜犯，有犯罪之習慣者，得於刑之執行前，
    令入勞動場所強制工作，竊盜犯贓物犯保安處分條例第3 條
    第1 項固有明文，惟前開條例，於應執行之刑未達1 年以上
    者，不適用之，此見同條例第2 條第4 項規定即明。查被告
    雖即屢因竊盜案件入獄服刑，有臺灣高等法院被告前案紀錄
    表1 份附卷可稽，惟該等犯罪前科情節尚非重大，而本件被
    告年紀尚屬青壯，於犯罪後坦承犯行不諱，尚知悔悟，是依
    比例原則，綜合其所為行為之嚴重性、所表現之危險性及對
    其未來之期待性等情以觀，本院因認就被告本件犯行處如主
    文所示之刑，已與被告犯行之處罰相當，足資儆懲。況本件
    所處刑度並無應執行刑達1 年以上之情形，依上開規定，自
    不得適用竊盜犯贓物犯保安處分條例之規定，為被告應於刑
    之執行前令入勞動場所強制工作之宣告，附此敘明。
五、依刑事訴訟法第273 條之1 第1 項、第299 條第1 項前段，
    刑法第28條、第320 條第1 項、第47條第1 項，刑法施行法
    第1 條之1 第1 項、第2 項前段，判決如主文。
六、如不服本判決，應於收受送達後10日內向本院提出上訴書狀
    ，其未敘述上訴之理由者並得於提起上訴後20日內向本院補
    提理由書（均須按他造當事人之人數附繕本）。
本案經檢察官鄭富城到庭執行職務
中    華    民    國    97    年    11    月    5    日
                  刑事第五庭法  官  許辰舟
以上正本證明與原本無異。
如不服本判決應於判決送達後10日內向本院提出上訴狀。
                            書記官  李典育
中    華    民    國    97    年    11    月    5     日
附錄本案論罪科刑之法條：刑法第320條第1項
意圖為自己或第三人不法之所有，而竊取他人之動產者，為竊盜
罪，處 5 年以下有期徒刑、拘役或 5 百元以下罰金。


司法院資訊處製作；財團法人民間司法改革基金會備份。
